# 关于新租赁准则租赁期一年的处理

提问人：法海 时间：2020-12-14 16:58:50
陈老师及各位老师，
目前预审碰到一个问题，客户各办事处签定的租房合同都是一年期合同，可以确定的是很多合同会续签（还是一年），但是不确定以后续签多久以及金额是多少。这种情况可否按照简易处理办法，直接当经营租赁。如果不可以，确认所有权资产和租赁负债的期限和金额，是需要管理层进行合理估计吗。
多谢！

回答人：chenyiwei
这种情况，合同约定的租赁期只是其中一个因素。建议结合各办事处所在地的业务发展规划、租用办公室的装修投入情况、以往类似情况下的续约经验等因素，合理估计租赁期，而不局限于合同约定的租赁期。